臺灣臺北地方法院刑事判決　　　　　　　96年度易字第2814號
公　訴　人　臺灣臺北地方法院檢察署檢察官
被　　　告　甲○○
　　　　　　　　　　（另案在臺灣臺北監獄執行中）
上列被告因竊盜案件，經檢察官提起公訴（96年度偵字第22180
、22678 號），判決如下：
    主  文
甲○○共同竊盜，累犯，處有期徒刑肆月；又共同竊盜，累犯，
處有期徒刑伍月。應執行有期徒刑捌月。
    事  實
一、甲○○曾因施用第一級毒品、第二級毒品案件，經本院以92
    年度訴字第316 號刑事判決分別判處有期徒刑10月、6 月，
    應執行有期徒刑1 年2 月確定，甲○○於民國93年1 月9 日
    入監服刑，至93年12月3 日縮刑期滿假釋出監，所餘期間付
    保護管束，嗣於94年2 月12日保護管束期滿，視為執行完畢
    。
二、詎甲○○不知悛悔，復與乙○○（業經本院判處有期徒刑8
    月、有期徒刑10月，應執行有期徒刑1 年4 月）共同謀議竊
    取財物變賣牟利，乃於96年10月11日下午4 時許，一同路經
    丁○位於臺北市○○區○○街1 巷14號之住宅之際，共同基
    於意圖為自己不法所有之犯意聯絡，由乙○○在屋外把風，
    甲○○侵入該住宅地下室（無故侵入住宅部分，未據告訴）
    ，徒手竊取丁○所有之抽水馬達1 具、電線1 捆及濾水器水
    管、水龍頭零件各1 份（價值不詳），置於布袋內而得手。
    甲○○、乙○○欲離去上址之際，適為附近住戶江劉桂察覺
    ，立即報警處理，旋在臺北市○○區○○街36巷13號前逮捕
    乙○○，並在甲○○丟棄之布袋內查獲渠等所竊得之上揭物
    品，甲○○則趁隙逃逸無蹤。乙○○為警當場逮捕，移送臺
    灣臺北地方法院檢察署，經檢察官諭知限制住居免予羈押而
    釋放後，仍不知悔悟，復與甲○○會合，共同另行起意基於
    意圖為自己不法所有之犯意聯絡，再於96年10月29日下午3
    時30分許，前往丙○○位於臺北市○○區○○路11巷7 號住
    宅附近，共同徒手竊取丙○○置於住宅後方巷弄內之白鐵片
    3 片、白鐵鍊3 條及銅電線1 捆（價值約新臺幣〔下同〕10
    ,470 元） 得手。嗣二人正搬運所竊得贓物擬搭計程車離去
    上址之際，當場為巡邏員警發現，在臺北縣新店市○○路13
    1 之1 號前逮捕甲○○、乙○○，並扣得渠等所竊贓物，始
    悉上情。
三、案經被害人丁○、丙○○分別訴由臺北縣政府警察局新店分
    局、臺北市政府警察局文山第二分局移請臺灣臺北地方法院
    檢察署檢察官偵查起訴。
    理  由
一、證據能力之判斷：
    被告甲○○對於下列各項證據方法，均未爭執其證據能力，
    並同意作為證據（見本院第90頁反面），本院審酌其作成時
    之情況，認為並無不適當之情事，均得作為證據。
二、認定事實所憑之證據及理由：
    上開犯罪事實，訊據被告甲○○全部坦承不諱（見96年度偵
    字第22678 號卷第12至14頁、本院卷第91頁），核與共同被
    告乙○○自白渠等日共同竊盜之經過相符（見96年度偵字第
    22180 號卷第8 至13、37、42至43、96年度偵字第22678 號
    卷第17至19頁），並據被害人丁○、丙○○指訴渠等財物遭
    被告甲○○、乙○○竊取明確（見96年度偵字第22180 號卷
    第14至15頁、96年度偵字第22678 號卷第20至21頁），且有
    96年10月11日在場證人江劉桂證述其發現被告甲○○、乙○○竊得財物離去現場一事屬實（見96年度偵字第22180 號卷
    第16至17頁），復有臺北縣政府警察局新店分局搜索扣押筆
    錄、扣押物品目錄表、贓物認領保管單、現場暨贓物照片共
    6 張附卷可稽（見96年度偵字第22180 號卷第23至24頁、96
    年度偵字第22678 號卷第22至26、28至29頁）。是被告任意
    性之自白，有上開證據足資佐證，堪認與事實相符，可以採
    信。綜上，本案事證明確，被告與乙○○共同犯上開2 次竊
    盜犯行，洵堪認定，應予依法論罪科刑。
三、論罪科刑之依據：
  (一)核被告上開所為，均犯刑法第320 條第1 項竊盜罪。被告與
    乙○○就上開2 次竊盜犯行，有犯意聯絡及行為分擔，為共
    同正犯。被告與乙○○於96年10月29日所為竊盜犯行，乃經
    乙○○為警逮捕、移送、經檢察官限制住居釋放後，二人共
    同另行起意所為，犯意個別，行為互殊，應予分論併罰。再
    查被告曾因施用第一級毒品、第二級毒品案件，經本院以92
    年度訴字第316 號刑事判決分別判處有期徒刑10月、6 月，
    應執行有期徒刑1 年2 月確定，被告於93年1 月9 日入監服
    刑，迄93年12月3 日縮刑期滿假釋出監，所餘期間交付保護
    管束，嗣於94年2 月12日保護管束期滿，視為執行完畢等情
    ，有臺灣高等法院被告前案紀錄表附卷可參（見本院卷第92
    至99頁），是被告於前次徒刑之執行完畢後，5 年以內故意
    再犯2 次本件有期徒刑以上之罪，為累犯，應依刑法第47條
    第1項 規定，均加重其刑。
  (二)爰審酌：(1)被告犯罪後，於本院審理中坦承全部犯行，庭訊
    態度尚可；(2)被告與乙○○竊取之抽水馬達、電線、水管、
    水龍頭、白鐵片、白鐵鍊、銅電線等財物，價值約1 萬餘元
    ，且當場為警查獲，均已發還被害人；(3)被告與乙○○於96
    年10月11日係侵入住宅地下室竊盜，情節較重；而96年10月
    29日所竊取之財物係放置在住宅後方巷弄內，手段較輕微；
    (4)較諸共同被告乙○○曾有多次竊盜前科，毫無悔意，而被
    告甲○○僅有施用毒品前科，尚無竊盜犯罪紀錄，其惡性較
    輕；(5)被告有正當職業，日薪1 千元，有3 名幼子待其扶養
    等一切情狀，本院認為檢察官就被告甲○○、乙○○一併求
    刑有期徒刑2 年2 月實屬過苛，爰就被告甲○○部分，分別
    量處有期徒刑4 月、有期徒刑5 月，並合併定應執行有期徒
    刑8 月，以示懲儆。
據上論斷，應依刑事訴訟法第284 條之1 、第299 條第1 項前段
，刑法第28條、第320 條第1 項、第47條第1 項前段、第51條第
5 款，刑法施行法第1 條之1 ，判決如主文。
本案經檢察官永欽到庭執行職務。
中　　華　　民　　國　　96　　年　　12　　月　　31　　日
                  刑事第六庭  法  官  林晏如
上正本證明與原本無異。
如不服本判決，應於判決送達後10日內向本院提出上訴狀（應抄
附繕本）。告訴人或被害人如對於本判決不服者，應具備理由請
求檢察官上訴，其上訴期間之計算係以檢察官收受判決正本之日
期為準。
                              書記官  吳俊龍
中　　華　　民　　國　　96　　年　　12　　月　　31　　日
附錄本案論罪科刑法條全文：
中華民國刑法第320條
意圖為自己或第三人不法之所有，而竊取他人之動產者，為竊盜
罪，處 5 年以下有期徒刑、拘役或 5 百元以下罰金。
意圖為自己或第三人不法之利益，而竊佔他人之不動產者，依前
項之規定處斷。
前二項之未遂犯罰之。
